# Gustavo Alberto Molano Ruiz

# DESARROLLADOR WEB

Licenciado en Informática por la Universidad Anáhuac México con amplia experiencia en el desarrollo, gestión y consultoría de proyectos de sistemas de cómputo en empresas IT y en sector público; Con habilidades de análisis, planeación, organización, trabajo en equipo, coordinación, comprometido y orientado a resultados.

#### **CONTACTO**



gmolanoruiz2000@gmail.com



Cel: +573102612868



Instagram: https://shorturl.at/lpsDL LinkedIn: https://shorturl.at/qxyzR



Calle 90 #49A-44 Torre 1 Apartamento 601 La Castellana Bogotá, DC

# FORMACIÓN ACADÉMICA

- Licenciado en Informática
  Universidad Anáhuac México, 1992
- Homologación del título en Colombia como Tecnólogo en Gestión de Sistemas, 2014

# OTROS CONOCIMIENTOS

Academio: Fundamentos de Desarrollo

Web: Julio 2023

Academio: Desarrollo de Aplicaciones Web

con React: Septiembre 2023

Cisco: Introducción a la Ciberseguridad:

Marzo 2022

Cisco: Herramientas esenciales de

Ciberseguridad: Mayo 2022

Suites de Ofimática, Windows, Linux.

Jasper Reports

SQL de Oracle, Oracle Forms 6i

DataEase ABAP 4

#### **IDIOMAS**

• Idioma Inglés Intermedio y Español Nativo

#### **PROYECTOS**

- 1. Tienda virtual javascript: <a href="https://bodegacool.netlify.app">https://bodegacool.netlify.app</a>
- 2. Tienda de Amazon javascript: <a href="https://myfavoritebooksapp.netlify.app">https://myfavoritebooksapp.netlify.app</a>
- 3. Pokedex en React: <a href="https://guskumitenopokedex.netlify.app">https://guskumitenopokedex.netlify.app</a>

#### EXPERIENCIA LABORAL

## Independiente

Diciembre de 2017 a la fecha

# **Programador**

Acies SAS

De Octubre 2016 - Diciembre 2017

Funciones: Desarrollo y mantenimiento de reportes en Jasper reports y Reports 6i para el Sistema de Gestión Académica, elaboración de las pruebas alfa y beta para liberación de los reportes, documentación de las actividades en el sistema de registro para la certificación IT Mark.

Logros: Durante el tiempo que utilicé la herramienta Jasper reports pude realizar la migración adecuada de reportes complejos que se tenían en Reports 6i a la nueva plataforma de reportes.

## Consultor

Acies SAS

De Noviembre 2009 - Septiembre 2016

Funciones: Soporte y capacitación a usuarios del Sistema de Gestión Académica, elaboración de las pruebas alfa y beta para reportes y módulos funcionales del sistema tanto en forms 6i como en GWT.

Logros: Logré atender oportunamente los casos de soporte, elaborar las guías de capacitation, participé en la certificación de IT Mark a través de la medición de los indicadores de tiempo de respuesta en soporte.

#### Profesor de Informática

Academia de Idiomas Tepeyac (CDMX) Octubre 2008 – Abril 2009 dictando clases de ofimática.

Instituto Pedagógico Iberoamericano (CDMX) Agosto 2008 - Diciembre 2008 Clases de informática de acuerdo al plan de estudios de la institución.

#### Jefe del Departamento de Registro y Control

Agencia Federal de Investigación de la Policía de México

De Mayo 2002 - Junio 2008

Actualización permanente de los registros financieros, de recursos humanos y administrativos, estadísticas y reportes.

# Desarrollador

Grupo Videovisa de México De Agosto 1996 – Abril 2001

Mantenimiento a aplicativos en DataEase y ABAP 4.

# Gustavo Alberto Molano Ruiz

# WEB DEVELOPER

Licenciatura en Informatica is a career focused on having the essential abilities to program in different languages and managing systems by knowing about network architectures, protocols, applications and its interactions with users across organizations. My experience goes from old client-server systems to modern web systems by maintaining myself updated on new programming techniques.

### **CONTACT**



gmolanoruiz2000@gmail.com



Cel: +573102612868



Instagram: https://shorturl.at/lpsDL LinkedIn: https://shorturl.at/qxyzR



Calle 90 #49A-44 Torre 1 Apartamento 601 La Castellana Bogotá, DC

## **EDUCATION**

- Degree on IT systems career
  Anahuac University Mexico, 1992
- Equivalent title in Colombia as Technician on Systems Management, 2014

# OTHER KNOWLEDGE AND COURSES

Academio: Web Development Fundamentals: July 2023

Academio: Web application development

with React: September 2023

Cisco: Introduction to Cybersecurity: March

2022

Cisco: Cybersecurity Essentials: May 2022

Offimatic Suites, Windows, Linux.

**Jasper Reports** 

Oracle SQL, Oracle forms 6i

DataEase ABAP 4

# LANGUAGES

• Intermediate English and Native Spanish

## **PROJECTS**

- 1. Virtual store in javascript: <a href="https://bodegacool.netlify.app">https://bodegacool.netlify.app</a>
- 2. Amazon store in javascript: <a href="https://myfavoritebooksapp.netlify.app">https://myfavoritebooksapp.netlify.app</a>
- 3. Pokedex in React: <a href="https://guskumitenopokedex.netlify.app">https://guskumitenopokedex.netlify.app</a>

# **WORK EXPERIENCE**

## **Independant**

December 2017 to date

#### **Programmer**

Acies SAS

From October 2016 - December 2017

Fuctions: Development and maintainance of reports on Jasper reports and Reports 6i for the Academical System, doing the alfa tests and beta tests for putting the reports on production, activities documentation for obtaining the IT Mark certification.

Achievements: Doing the right migration of the old reports in Oracle reports 6i to jasper reports.

# Consultant

Acies SAS: From November 2009 – September 2016

Functions: Support and training to the Academical System users, doing the alfa and beta tests with the development area for the forms 6i, reports 6i and GWT modules for that system.

Achievements: To manage to obtain a short response time in support tickets, focused on obtaining the IT Mark certification.

## **Teacher in Computer Science**

Academia de Idiomas Tepeyac (México, D.F.) October 2008 – April 2009 teaching about office applications.

Instituto Pedagógico Iberoamericano (México, D.F.) August 2008 - December 2008. Teaching computing related courses according to the college's academical program.

## **Chief of Registry and Control Department**

Federal Investigation Agency of the Mexican Police From May 2002 – June 2008

Permanent update of financial, human resources and administrative records. Elaboration of statistics and reports.

# Developer

Grupo Videovisa of Mexico

From August 1996 – April 2001

Mantainance of invoicing and administrative systems in DataEase and ABAP 4.